臺灣高等法院刑事裁定　　　　　　　　　100年度聲字第456號
聲　請　人
即　被告之
選任辯護人　王道元　律師
被　　　告　臧孟帆
上列聲請人因被告違反毒品危害防制條例案件（本院99年度上訴
字第751號），聲請具保停止羈押，本院裁定如下：
    主  文
聲請駁回。
    理  由
一、本件被告臧孟帆因違反毒品危害防制條例第4條第2項之販賣
    第2級毒品罪，前經本院訊問後，罪嫌疑重大，有刑事訴訟
    法第101條第1項第1款、第3款情形，非予羈押，顯難進行審
    判，本院於民國99年10月7日執行羈押，至100年1月6日，3
    個月羈押期間屆滿後，羈押原因尚未消滅，而繼續執行羈押
    在案。
二、聲請意旨略以：本件被告雖否認犯罪，但曾於97年8月29日
    經檢察官諭之10萬元交保後，迄另案執行為止，均遵期到庭
    應訊，並無證據證明被告有逃亡或逃亡之虞，且本件已調查
    明確，亦無查獲相關犯罪工具，被告即無可能與證人有勾串
    或湮滅證據之虞，是以本件被告並無羈押之必要性，為此請
    求具保停止羈押，俾與家人團聚云云。
三、按依刑事訴訟法第101條第1項第3款及第101條之2之規定，
    法官決定羈押被告之要件有四：犯罪嫌疑重大，有法定之羈
    押事由，有羈押之必要（即非予羈押，顯難進行追訴、審判
    或執行），無同法第114條不得羈押被告之情形。是被告縱
    符合同法第101條第1項第3款之羈押事由，法官仍須就犯罪
    嫌疑是否重大、有無羈押必要、有無不得羈押之情形予以審
    酌，非謂一符合該款規定之羈押事由，即得予以羈押，此固
    經司法院大法官釋字第665號解釋釋明在案。惟羈押之目的
    ，除在於確保刑事偵查、審判程序之完成外，亦有確保刑罰
    執行之目的，或預防反覆實施特定犯罪，且聲請停止羈押，
    除有刑事訴訟法第114條各款所列情形之一不得駁回者外，
    被告有無羈押之必要，法院自得就具體個案情節予以斟酌決
    定，如就客觀情事觀察，法院許可羈押之裁定在目的與手段
    間之衡量並無明顯違反比例原則情形，即無違法或不當可言
    。又憲法保障人民身體自由之意旨，被告犯上開重罪條款且
    嫌疑重大者，仍應有相當理由認為其有逃亡之虞，法院為確
    保追訴、審判或執行程序之順利進行，此際予以羈押，係屬
    維持刑事司法權有效行使之最後必要手段。倘以重罪常伴有
    逃亡之高度可能性，為脫免刑責及受罰之人性本質，一般正
    常之人，依其合理判斷，可認為該犯重罪嫌疑重大之人具有
    逃亡之相當或然率存在，即已該當相當理由之認定標準，不
    以達到充分可信或確定程度為必要。且其認定，固不得憑空
    臆測，但不以絕對客觀之具體事實為限，若有某些跡象或情
    況作為基礎，即無不可（最高法院98年台抗字第668 號裁定
    參照）。次按羈押之必要與否，應按照訴訟進行程度及其他
    一切情事，由事實審法院斟酌認定，聲請停止羈押，除有同
    法第114條各款所列情形之一不得駁回者外，准許與否，該
    管法院有自由裁量之權（最高法院56年度台抗字第67 號裁
    定要旨參照）。
四、經查：
(一)本件被告因涉犯毒品危害防制條例罪第4條第2項之販賣第2
    級毒品罪，經臺灣桃園地方法院認定被告有罪，並依數罪併
    罰分別判處有期徒刑3年8月，並與另犯轉讓禁藥罪合併定其
    應執行刑為有期徒刑18年6月，被告不服，提起上訴，經本
    院以99年度上訴字第751號判決撤銷原審判決，就關於販賣
    第2級毒品罪部分，依數罪併罰分別判處有期徒刑3年7月，
    合併定其應執行刑為15年，有本院上開判決在卷為憑，足認
    被告犯罪嫌疑重大。
(二)被告所犯上開販賣第2級毒品罪刑，係最輕本刑為7年以上有
    期徒刑之重罪，合於刑事訴訟法第101條第1項第3款之羈押
    事由，且屬得上訴第三審案件，目前尚未確定，復有後續審
    判及執行程序尚待進行，為確保審判之順利進行、日後刑之
    執行，實有繼續羈押必要。又被告涉犯販賣第2級毒品等罪
    ，業經本院分別判處有期徒刑3年7月，合併定其應執行刑為
    15年，刑度非輕，且被告於97年6月、7月，短期間即涉犯多
    次販賣毒品犯行，足見其法治觀念甚低，倘若法院最後判決
    結果非被告所預期之罪刑，尚難期待其能服膺法院判決結果
    ，是其逃亡之誘因也隨之增加，堪認有事實足認被告有逃亡
    之虞，非予羈押難以確保審判、執行程序之順利進行，自有
    繼續羈押之必要。被告雖辯稱其於曾於97年8月29日經檢察
    官諭之10萬元交保後，迄另案執行為止，均遵期到庭應訊，
    並無證據證明被告有逃亡或逃亡之虞云云，惟偵查階段尚難
    確認被告是否有罪或經判處重刑，自較無逃亡動機，是難以
    此即認被告無逃亡之虞，被告上開所辯，要無足採。再者，
    參酌被告涉犯多次販賣第2級毒品罪行，犯罪情節重大，嚴
    重危害社會、國家法益，權衡國家刑事司法權之有效行使、
    社會秩序及公共利益、被告人身自由之私益及防禦權受限制
    之程度，認對被告維持羈押處分尚屬適當、必要，亦合乎比
    例原則。
(三)綜上所述，本院審酌全案卷證及被告上揭聲請理由各情，認
    前開羈押原因尚未消滅，並斟酌命該被告具保、責付或限制
    住居等侵害較小之手段，均不足以確保審判或執行程序之順
    利進行等情。是經本院審酌後，被告羈押原因既尚未消滅，
    其以上開情詞聲請具保停止羈押，要屬無據，自難准許，應
    予駁回。
據上論斷，應依刑事訴訟法第220條，裁定如主文。
中    華    民    國    100    年    2    月    24    日
                刑事第十五庭  審判長法  官  沈宜生
                                    法  官  林明俊
                                    法  官  吳炳桂
以上正本證明與原本無異。
如不服本裁定，應於收受送達後五日內向本院提出抗告狀。
                                    書記官  洪雅蔓
中    華    民    國   100    年    3     月    1     日